臺灣宜蘭地方法院刑事判決　　　　　　　 100年度易字第71號
公　訴　人　臺灣宜蘭地方法院檢察署檢察官
被　　　告　江錫鈴
上列被告因竊盜案件，經檢察官提起公訴（99年度偵字第5225號
），本院判決如下：
    主  文
江錫鈴共同犯竊盜罪，處有期徒刑伍月，如易科罰金，以新臺幣
壹仟元折算壹日。扣案之充電照明燈壹具、板車壹台、黑色網子
壹個，均沒收之。
    事  實
一、江錫鈴與林志忠（另行審結）共謀竊取他人所飼養之雞隻，
    於備妥充電照明燈一具、板車一台、黑色網子一個後，二人
    即基於意圖為自己不法所有之竊盜犯意，於民國99年12月13
    日晚間6時45分許，將板車拖掛於5GB-735號機車後方，並攜
    帶上述之充電照明燈、黑色網子，一同騎駛該機車前往位於
    宜蘭縣員山鄉○○路彎底土地公廟旁之張再添雞舍，到場後
    ，為盛裝所竊得之雞隻，二人便先將張再添放置在雞舍旁之
    雞籠二只搬運至板車上，將該二只雞籠置於自己實力支配下
    而竊取得手，隨後便進入雞舍內嘗試開始抓取雞隻，惟尚未
    抓到雞隻，便遇到張再添前來巡視雞舍，二人見狀即落荒而
    逃，並躲藏於土地公廟旁之水溝涵洞內，嗣經張再添報警後
    ，始為警方當場查獲，並扣得前揭犯案工具充電照明燈一具
    、板車一台、黑色網子一個。
二、案經宜蘭縣政府警察局宜蘭分局報請臺灣宜蘭地方法院檢察
    署檢察官偵查起訴。
    理  由
一、按被告以外之人於審判外之言詞或書面陳述，除法律有規定
    者外，不得作為證據。又被告以外之人於審判外之陳述，雖
    不符前四條之規定，而經當事人於審判程序同意作為證據，
    法院審酌該言詞陳述或書面陳述作成時之情況，認為適當者
    ，亦得為證據。當事人、代理人或辯護人於法院調查證據時
    ，知有第159條第1項不得為證據之情形，而未於言詞辯論終
    結前聲明異議者，視為有前項之同意，刑事訴訟法第159條
    第1項、第159條之5第1項、第2項分別定有明文。本件情形
    ，證人張再添、林志忠於警詢中之陳述，雖均屬被告以外之
    人於審判外之陳述，然被告、檢察官於本院審理時，已同意
    將上開警詢之陳述作為證據，本院審酌該言詞陳述作成時之
    情況，亦認為適當，故依刑事訴訟法第159條之5第1項規定
    ，自得作為證據。又被告、檢察官於本院審理時對於下列所
    述之證據資料，均不爭執其證據能力，本院審酌該等證據資
    料作成時之狀況，並無不宜作為證據情事，依刑事訴訟法第
    159條之5第2項規定，自均得作為證據。
二、訊據被告江錫鈴固坦承「99年12月13日晚間6時45分許，林
    志忠於準備板車、黑網子、照明燈後，伊與林志忠便一起騎
    駛5GB-735號機車，帶著上開物品，一同前往宜蘭縣員山鄉
    ○○路彎底土地公廟旁之雞舍，欲前往該處抓雞。到場後，
    為盛裝雞隻，伊與林志忠遂將雞舍旁之二只雞籠搬運至板車
    上，隨後林志忠進入雞舍抓雞，但因有人到場，伊與林志忠
    便跑到土地公廟旁的水溝內躲藏，之後警察到場，伊與林志
    忠遭警察逮捕，警察並查扣照明燈、板車及黑色網子。」等
    情不諱（見本院卷第25頁），惟矢口否認有何竊盜之犯行，
    辯稱「當天是我要向林志忠買雞，林志忠就騎機車載我到現
    場，林志忠說那個雞舍裡養的雞是他的，我並不知道林志忠
    是去那裡偷雞。遭警方查獲後，是林志忠說他已經有竊盜前
    科，不能再犯罪，我承認的話，罪比較輕，我才會在警詢及
    檢察官偵訊時承認當天是去那邊偷雞。事實上我並沒有偷雞
    的犯意與犯行。」云云，惟查：
（一）被告江錫鈴為竊取雞隻，於備妥充電照明燈一具、板車一
      台、黑色網子一個後，即於99年12月13日晚間6時45分許
      ，與林志忠一同騎駛5GB-735號機車到宜蘭縣員山鄉○○
      路彎底土地公廟旁之雞舍，先將雞舍旁之雞籠二只搬運至
      板車上，準備盛裝雞隻，隨後進入雞舍內開始抓取雞隻，
      惟尚未抓到雞隻，便遇到雞舍主人張再添前來巡視雞舍，
      二人見狀即落荒而逃，並躲藏於土地公廟旁之水溝涵洞內
      ，嗣經張再添報警後，始為警方當場查獲，並扣得前揭充
      電照明燈一具、板車一台、黑色網子一個等犯罪事實，已
      據被告江錫鈴於警詢及檢察官偵訊時自白坦承不諱（見警
      卷第5至7頁，偵卷第33、35頁），核與證人即被害人張再
      添警詢及檢察官偵訊時指訴「99年12月13日晚間6時45分
      許，我到宜蘭縣員山鄉○○路彎底土地公廟旁之農田巡視
      ，發現土地公廟旁停著一部機車，我覺得很奇怪，便往前
      走到我的雞舍旁邊，發現二個人影從雞舍跑出來，並往田
      裡跑，我認為是小偷，就打電話報警，並叫人一起來抓小
      偷，之後警方到場，我和警方在水溝涵洞內抓到二個小偷
      （即被告江錫鈴與林志忠），其中一個小偷當場有承認，
      另一個則不承認。現場的拖板車不是我的，但拖板車上的
      二個雞籠是我的，原本放在雞舍旁邊。另外在現場還有查
      到充電式手電筒、黑色網子。經我清點，當天雞隻並未被
      偷，只有雞籠被小偷放在板車上。」之情節（見警卷第1
      至3頁，偵卷第42至43頁）相符，並有贓物認領保管單一
      件、刑案現場相片十二張、贓物及作案工具相片六張、現
      場位置圖一件在卷可稽，暨被告江錫鈴與共犯林志忠所有
      之作案工具充電照明燈一具、板車一台、黑色網子一個扣
      案可資佐證，自堪認定屬實。
（二）至於被告江錫鈴事後雖翻異前詞，否認犯行，並以前揭情
      詞置辯，惟查：
１、被告江錫鈴之智識正常、精神狀態亦無異樣，且之前即曾因
    竊盜、賭博、偽造文書等案件，經檢警偵查起訴，並經法院
    判處罪刑確定及執行完畢（參見卷附被告江錫鈴之臺灣高等
    法院被告前案紀錄表），其對於刑事偵審程序並非陌生，故
    被告江錫鈴對於「在檢、警偵訊時若供承自己罪行，勢必對
    自身招來極端不利益之結果，恐使自己因而受到刑事訴追處
    罰」乙情，當知之甚詳。是以，倘若檢、警所指其涉案之犯
    行，確非其所犯下，衡情其於檢、警偵訊時，自當亟力否認
    ，而無率予承認之理。本件情形，被告江錫鈴因本案於案發
    現場遭警方逮捕後拒絕夜間訊問，嗣於隔日日間接受警方及
    檢察官偵訊時，已迭次承認當日至案發現場確實是要竊取雞
    隻。而依前所述，倘若被告江錫鈴當日到場確非為竊取雞隻
    ，則其豈有於檢、警偵訊時，供承本件竊盜罪行之理？是被
    告江錫鈴事後否認犯行所持之辯解，是否可信，顯然令人質
    疑！。
２、況且，同案被告林志忠於警詢及檢察官偵訊時，雖亟力撇清
    其有參與本件竊案，然其已堅指被告江錫鈴當日確有竊取雞
    隻之舉動（參見警卷第9至10頁，偵卷第34至35頁）。參以
    ，被告江錫鈴係辯稱「當日到案發現場，是要向林志忠買二
    隻雞。」云云，而同案被告林志忠於警詢及檢察官偵訊時卻
    辯稱「當天是江錫鈴說要到案發現場抓螃蟹」云云，二人所
    辯情節亦迥然不同。依此，益徵被告江錫鈴否認犯行所持之
    辯解，並不足採信。
３、此外，案發當日，當被害人張再添前去雞舍巡視時，被告江
    錫鈴與林志忠見到有人靠近雞舍，立即逃離雞舍，並躲至水
    溝涵洞內之事實，已認定在前。倘若，被告江錫鈴當日到案
    發現場確實只是單純的要向林志忠購買雞隻，並不知情林志
    忠是要竊取雞隻，則當其看見有人接近雞舍時，理應不會有
    任何閃躲之反應才對，然被告江錫鈴見到有人靠近時，竟立
    即與林志忠一起由雞舍奔逃至水溝涵洞內躲藏。是以由被告
    江錫鈴與林志忠上開逃避藏匿之反射舉止，正足以佐證渠二
    人當日確實是一同至案發現場行竊雞隻等財物，故被告江錫
    鈴有竊盜之犯意與犯行，已灼然甚明，其於事後翻異前詞否
    認犯行之辯解，要屬卸責諉過之詞，絲毫不足採信。
（三）綜上所述，本件事證已臻明確，被告江錫鈴之竊盜犯行已
      堪予認定，應依法論科。
三、核被告江錫鈴之所為，係犯刑法第320條第1項之竊盜既遂罪
    ，起訴書原認為被告係竊取雞隻未成，所犯應屬竊盜未遂罪
    ，然被告為竊取雞隻，已先將被害人所有之雞籠二只竊取搬
    運至板車上，將之置於自己實力支配下，以作為盛裝雞隻之
    器具，故就雞籠之部分，應認為被告已經行竊得逞，其所為
    自應論以竊盜既遂罪。而就竊取雞籠之部分，起訴書雖未論
    列，然此部分與已論列之竊雞部分，係同一竊盜行為中之部
    分行為，已為起訴效力所及，且蒞庭公訴檢察官亦當庭補充
    此部分犯罪事實，並更正起訴法條，本院自得一併予以審究
    ，附此敘明。又被告江錫鈴與林志忠間，就上開犯行，有犯
    意聯絡與行為分擔，為共同正犯。爰審酌被告江錫鈴之素行
    、智識程度；犯罪之動機、目的、手段、所得財物價值；犯
    罪後態度及被害人所受損害等一切情狀，暨檢察官具體求刑
    之內容後，酌情量處如主文所示之刑，並諭知易科罰金之折
    算標準，以示警懲。至於扣案之充電照明燈一具、板車一台
    、黑色網子一個，係被告江錫鈴與共犯林志忠所有，供犯本
    罪所用之物，均應依刑法第38條第1項第2款規定，宣告沒收
    之。
據上論斷，應依刑事訴訟法第284條之1、第299條第1項前段，刑
法第28條、第320條第1項、第41條第1項前段、第38條第1項第2
款，刑法施行法第1條之1，判決如主文。
本案經檢察官陳錦雯到庭執行職務。
中    華    民    國    100    年    3    月    22    日
                  刑事第二庭法  官  劉家祥
以上正本證明與原本無異。
如不服本判決應於收受送達後十日內向本院提出上訴書狀，並應
敘述具體理由；其未敘述上述理由者，應於上訴期間屆滿後二十
日內向本院補提理由書(均須按他造當事人之人數附繕本)「切勿
逕送上級法院」。
                            書記官  葉書毓
中    華    民    國   100    年    3     月    24    日
附錄本案論罪科刑法條：
中華民國刑法第320條
（普通竊盜罪、竊佔罪）
意圖為自己或第三人不法之所有，而竊取他人之動產者，為竊盜
罪，處5  年以下有期徒刑、拘役或 5 百元以下罰金。
意圖為自己或第三人不法之利益，而竊佔他人之不動產者，依前
項之規定處斷。
前二項之未遂犯罰之。
中華民國刑法施行法第1條之1
（罰金貨幣單位與罰鍰倍數）
中華民國九十四年一月七日刑法修正施行後，刑法分則編所定罰
金之貨幣單位為新臺幣。
九十四年一月七日刑法修正時，刑法分則編未修正之條文定有罰
金者，自九十四年一月七日刑法修正施行後，就其所定數額提高
為三十倍。但七十二年六月二十六日至九十四年一月七日新增或
修正之條文，就其所定數額提高為三倍。